臺灣臺南地方法院刑事判決　　　　　　　 96年度易字第737號
聲　請　人　臺灣臺南地方法院檢察署檢察官
被　　　告　甲○○
上列被告因竊盜案件，經檢察官提起公訴（96年度偵字第1999號
），本院判決如下：
    主  文
甲○○竊盜，處拘役參拾日，如易科罰金，以新台幣壹仟元折算
壹日。緩刑貳年。
    事  實
一、甲○○係向丁○○承租台南市○○區○○街51號（下稱古堡
    街51號）房舍之人，而古堡街51號及緊鄰上址之延平街152
    號房舍連同屋內設備及鐵捲門等物，均係乙○○、李義明所
    共同出資建造、購置，復連同上開屋舍及台南市○○區○○
    段（下稱古堡段）894號（林渭川所有）土地等物出租予丁○○，而丁○○則另向古堡街51號房舍所在之古堡段895號
    土地所有人劉守誠承租土地，以合法使用上開建物及建物所
    在之土地。嗣因延平街152號房舍之鐵捲門，經地政機關測
    量後發現佔用到部分古堡段895號土地，經劉守誠要求丁○○排除上開佔用之情，丁○○轉而要求甲○○拆下上開乙○○、李義明所有之鐵捲門，而甲○○遂於95年5月間某日拆
    下上開鐵捲門後，置於現場附近道路旁歷經2、3個月期間，
    迄同年8月間某日，甲○○見所有人乙○○、李義明未有進
    一步處置，竟於明知該鐵捲門非其所有而基於為自己不法所
    有之意圖，將上開鐵捲門竊取後裝設在位於台南市○○區○○街90號店面上。
二、案經乙○○訴由台南市警察局第四分局報告臺灣臺南地方法
    院檢察署檢察官偵查起訴。
    理  由
一、訊據被告甲○○固坦承拆下上開鐵捲門後，裝設於自己經營
    之店面上等情，惟仍矢口否認有何犯嫌，辯稱其請人來拆下
    鐵門，是其要求工人不要將鐵門取走，將之放在拆下處所旁
    邊，其將鐵捲門裝設自己店面，係因其已支出拆除鐵捲門之
    工資等語。經查：本件原本裝設在延平街152號房舍之鐵捲
    門，係告訴人乙○○與李義明共同出資設置，為其2人所有
    等情，業據告訴人乙○○及證人李義明、丁○○於警詢及偵
    查中指述、證述明確，堪以認定。而對於上開鐵捲門所在位
    置係經地政測量後發現佔用劉守誠所有古堡段895號土地，
    而由丁○○受劉守誠請求後，要求被告代為拆下上開鐵捲門
    之情，同據證人丁○○於警詢及偵查中證述無訛，亦為告訴
    人及被告所不否認，並有土地登記第二類謄本、地籍圖騰本
    拆除鐵捲門現場及現今鐵捲門裝設位置照片共10張等件在卷
    可憑，亦堪認定。綜上所述，顯見被告雖係受人之託代為拆
    下本件鐵捲門，然該鐵捲門之所有權並不因而產生變動，仍
    為共同出資之告訴人及李義明所有，且即便被告對於拆下鐵
    捲門之事有支出金錢，然其支出之金錢係僱請工人拆除該鐵
    捲門之費用，並非向所有權人購買鐵捲門之代價，是其支出
    金錢之舉，當然不致使鐵捲門之所有權發生變動，再參以被
    告於偵查中已供稱其知悉該鐵捲門非其所有等語，益見其前
    述辯解，僅係卸免責任之詞，尚無足採，本件犯行洵堪認定
    。
二、核被告所為，係犯刑法第三百二十條第一項之竊盜罪。爰審
    酌被告犯罪之動機係加以利用舊物，免於浪費資源，被害人
    所造成之損害並非重大，及犯後坦承犯行，與被害人平日關
    係、犯罪後態度並與被害人達成和解，賠償新台幣二萬五千
    元 (參卷附和解書)等一切情狀，處如主文所示之刑，併諭
    知易科罰金之折算標準，以資懲儆。又被告前未曾受有期徒
    刑以上刑之宣告，有臺灣高等法院被告全國前案紀錄表在卷
    為憑，其經此教訓後，應知所警惕，信無再犯之虞，本院因
    認所宣告之刑以暫不執行為適當，併諭知緩刑二年，以勵自
    新。
據上論斷，應依刑事訴訟法第299條第1項前段、刑法第320條第1
項、第42條第1項、第74條第1項第1款，刑法施行法第一條之一
，判決如主文。
本案經檢察官丙○○到庭執行職務
中　　華　　民　　國　　96　　年　　6　　月　　26　　日
　　　　　　　　　刑事第十二庭  法　官　侯明正
以上正本證明與原本無異。
如不服本判決，應於判決送達後10日內，向本院提出上訴狀。
　　　　　　　　　　　　　　　　書記官　簡湘雲
中　　華　　民　　國　　96　　年　　6　　月　　26  　日
附錄引用法條：
中華民國刑法第320條
意圖為自己或第三人不法之所有，而竊取他人之動產者，為竊盜
罪，處五年以下有期徒刑、拘役或五百元以下罰金。
意圖為自己或第三人不法之利益，而竊佔他人之不動產者，依前
項之規定處斷。
前二項之未遂犯罰之。
